Config:
  hfst:
    Gen: ../../../src/generator-gt-norm.hfst
    Morph: ../../../src/analyser-gt-norm.hfst
  xerox:
    Gen: ../../../src/generator-gt-norm.xfst
    Morph: ../../../src/analyser-gt-norm.xfst
    App: lookup

Tests:



# todo:
# Proofread the gold standard (below)
# Then: run analyser, then correct.


  Noun - rūʼtš: # Noun 145 'eng /est toriseja/fin' - full paradigm
     rūʼtš+N+Sg+Nom: rūʼtš
     rūʼtš+N+Sg+Gen: rūʼtš
     rūʼtš+N+Sg+Par: rūʼtšõ
     rūʼtš+N+Sg+Dat: rūʼtšõn
     rūʼtš+N+Sg+Ins: rūʼtšõks
     rūʼtš+N+Sg+Ill: rūʼtšõ
     rūʼtš+N+Sg+Ela: rūʼtšõst
     rūʼtš+N+Pl+Nom: rūʼtšõd
     rūʼtš+N+Pl+Gen: rūʼtšõd
     rūʼtš+N+Pl+Par: rūʼtšidi
     rūʼtš+N+Pl+Dat: rūʼtšõdõn
     rūʼtš+N+Pl+Ins: rūʼtšõdõks
     rūʼtš+N+Pl+Ill: rūʼtšiz
     rūʼtš+N+Pl+Ela: rūʼtšist

